臺灣高雄地方法院刑事判決　　　　　　　93年度訴字第3293號
公　訴　人　臺灣高雄地方法院檢察署檢察官
被　　　告　甲○○　男　40歲.
上列被告因違反毒品危害防制條例案件，經檢察官提起公訴（93
年度毒偵字第6017號），被告於本院準備程序中就被訴事實為有
罪之陳述，經詢問當事人意見，合議庭裁定由受命法官依簡式審
判程序獨任審理，本院判決如下：
    主  文
甲○○連續施用第一級毒品，處有期徒刑捌月，扣案之海洛因壹
包（淨重零點貳貳公克，包裝重零點貳肆公克）沒收銷燬之。
    事  實
一、甲○○前因施用毒品案件，經本院裁定送觀察、勒戒後，認
    無繼續施用毒品之傾向，於民國八十九年八月十日執行完畢
    釋放，並經臺灣高雄地方法院檢察署檢察官於同年月十四日
    以八十九年度毒偵緝字第三三八號為不起訴處分確定。詎仍
    不知悔改，於觀察、勒戒執行完畢釋放後五年內，復基於施
    用第一級毒品海洛因之概括犯意，自九十三年六月上旬某日
    起至同年十月六日十四時許止，連續在其位於高雄市鼓山區
    ○○○路一六一巷五十弄二七號五樓之一（起訴書誤載為鼓
    山二路二五巷十九號）住處內，以針筒注射之方式施用第一
    級毒品海洛因十餘次。嗣於九十三年十月六日二十時四十分
    許，在高雄市○○區○○路與三多路交岔口為警查獲，並扣
    得甲○○所有之海洛因一包（淨重零點二二公克，包裝重零
    點二四公克）。
二、案經高雄市政府警察局刑警大隊移請臺灣高雄地方法院檢察
    署檢察官偵查起訴。
    理  由
一、按被告甲○○所犯係死刑、無期徒刑、最輕本刑為三年以上
    有期徒刑以外之罪，其於準備程序就前揭被訴事實為有罪之
    陳述，經受命法官告知簡式審判程序之旨，並聽取其與公訴
    人之意見後，本院認無不得或不宜改依簡式審判程序進行之
    情形，爰依刑事訴訟法第二百七十三條之一第一項規定，裁
    定本件由受命法官獨任進行簡式審判程序，合先敘明。
二、上揭事實，業據被告於警詢、偵訊及本院審理時坦承不諱，
    且被告於九十三年十月六日二十時四十分許經警查獲後所採
    集之尿液，經送請高雄市立凱旋醫院檢驗之結果，呈嗎啡之
    陽性反應，有該院九十三年十月二十五日濫用藥物尿液檢驗
    報告及保安警察大隊刑案移送專責組偵辦毒品危害防制條例
    嫌疑人尿液採證代碼表各一紙在卷足憑；又所扣得之海洛因
    一包（淨重零點二二公克，包裝重零點二四公克）經送法務
    部調查局鑑定結果，含有海洛因成分，屬第一級毒品，有該
    局九十三年十一月十八日調科壹字第220018464 號鑑定通知
    書一紙附卷可稽，足認被告之自白與事實相符，本件事證明
    確，被告犯行洵堪認定。
三、按海洛因為毒品危害防制條例第二條第二項第一款所稱之第
    一級毒品，不得施用、持有。次按，犯毒品危害防制條例第
    十條施用第一級毒品之罪者，檢察官應聲請法院裁定，令被
    告入勒戒處所觀察、勒戒，經觀察、勒戒後，檢察官依據勒
    戒處分之陳報， 認受觀察、勒戒人無繼續施用毒品傾向者，
    應即釋放，並為不起訴之處分；認受觀察、勒戒人有繼續施
    用毒品之傾向者，檢察官應聲請法院裁定令入戒治處所強制
    戒治，其期間為六個月以上，至無繼續強制戒治之必要為止
    ，但最長不得逾一年，強制戒治期滿，應即釋放，由檢察官
    為不起訴之處分。觀察、勒戒或強制戒治執行完畢釋放後，
    五年內再犯第十條之罪者，應依一般刑事訴訟程序予以起訴
    論罪科刑，此觀諸毒品危害防制條例第二十條第一項、第二
    項、第二十三條第一項、第二項規定自明。被告既曾因施用
    毒品案件，經本院裁定送觀察、勒戒後，認無繼續施用毒品
    之傾向，於八十九年八月十日執行完畢釋放，並經臺灣高雄
    地方法院檢察署檢察官於同年月十四日以八十九年度毒偵緝
    字第三三八號為不起訴處分確定，有該不起訴處分書、臺灣
    高等法院被告前案紀錄表各一份在卷可稽，其於五年內再犯
    本件施用毒品案件，依前述規定自應予以起訴論罪科刑。是
    核被告所為，係犯毒品危害防制條例第十條第一項之施用第
    一級毒品罪。其持有第一級毒品之低度行為，應為施用第一
    級毒品之高度行為所吸收，不另論罪。其先後多次施用第一
    級毒品之犯行，時間緊接，方法相同，觸犯構成要件相同之
    罪名，顯係基於概括犯意為之，為連續犯，應依刑法第五十
    六條之規定論以一罪，並依法加重其刑。爰審酌被告經觀察
    、勒戒後，仍未能戒絕其毒癮，顯見其戒絕毒癮之意念非堅
    ，惟其於犯罪後已坦承犯行，態度良好，且施用毒品行為，
    乃屬對其自身健康之戕害行為，及其犯罪動機、目的、手段
    等一切情狀，量處如主文所示之刑，以資懲儆。至扣案之白
    色粉末一包（淨重零點二二公克，包裝重零點二四公克），
    經鑑定結果含有海洛因成分，前已述及，而包裝海洛因之夾
    鏈袋與海洛因無法完全析離，均應依毒品危害防制條例第十
    八條第一項前段之規定沒收銷燬之，至鑑驗耗損之海洛因因
    已滅失，自無庸併予宣告沒收銷燬，附此敘明。
據上論斷，應依刑事訴訟法第二百七十三條之一第一項、第二百
八十四條之一、第二百九十九條第一項前段，毒品危害防制條例
第十條第一項、第十八條第一項前段，刑法第十一條、第五十六
條，判決如主文。
本件經檢察官乙○○到庭執行職務。
中　　華　　民　　國　　94　　年　　4 　　月　　7 　　日
                          刑事第六庭    法　官  楊筑婷
以上證明與原本無異。
如不服本判決，應於判決送達後十日內，向本院提出上訴狀。
                                        書記官  林雯琪
中　　華　　民　　國　　94　　年　　4 　　月　　7 　　日
附錄本判決之論罪法條：
毒品危害防制條例第十條
施用第一級毒品者，處六月以上五年以下有期徒刑。
施用第二級毒品者，處三年以下有期徒刑。
